# 请教陈版股权激励终止会计处理

提问人：peak121 时间：2012-01-19 09:44:39
如果因为没有满足可行权条件中的服务期限条件或者非市场业绩条件，导致原定在本年解锁的部分未能解锁（行权）的，则应当冲回以往已经确认的就原定本年解锁部分对应的全部股权激励费用。 这个是追溯调整以前年度还是调整未实现的当期。 如果各批次的可行权条件互相独立，但是企业预计以后各期也不会实现，本期终止股权激励，但是企业对以前计提的股权激励费用全部冲回。但是企业预计以后各期也不会实现的依据。 审计依据认可的条件，是企业公告还是证监会的文件。

回答人：chenyiwei
回复 peak121 的帖子
1 、通常应调整当期损益，除非是前期已有明显证据表明可行权条件中的服务期限条件和非市场业绩条件不能满足，但前期未作处理。
2 、预计以后期间也不会实现的依据，主要是公司对未来期间的相关预测，证监会是不会再出文件的。需要注意的是：此处判断未来期间业绩条件能否满足所依据的预测，必须与同一定期报告中所引用的对同类事项的预测（如，在资产减值测试、未来有无足够应纳税所得额等问题上所依据的预测）一致，不能出现互相矛盾之处。